【裁判字號】    95,上訴,233
【裁判日期】    950502
【裁判案由】    公共危險等
【裁判全文】
臺灣高等法院臺南分院刑事判決         95年度上訴字第233號
上  訴  人
即  被  告  丙○○
選任辯護人  張蓁騏律師
上列上訴人因公共危險等案件，不服臺灣雲林地方法院94年度訴
字第753號中華民國95年1月13日第一審判決（起訴案號：臺灣
雲林地方法院檢察署94年度偵字第3700號），提起上訴，本院判
決如下：
    主  文
原判決撤銷。
丙○○放火燒燬現有人所在之建築物，未遂，處有期徒刑貳年。
緩刑伍年。
    事  實
一、丙○○因不願其女友詹秋容再至位於雲林縣麥寮鄉○○段第
    1678-2地號之「雅竹檳榔攤休息站」上班，竟基於放火之犯
    意及恐嚇危害他人生命安全之概括犯意，先於九十四年六月
    一日一時許，持以報紙為引線而裝有汽油之高梁酒酒瓶三瓶
    ，前往「雅竹檳榔攤休息站」後，即點燃其中一瓶酒瓶之引
    線，朝有人所在之「雅竹檳榔攤休息站」廚房的鐵皮屋頂丟
    擲，並接連將未點燃之另二瓶酒瓶朝同一地點丟擲，經店內
    之乙○○發現後，自消防栓取水管及時滅火，「雅竹檳榔攤
    休息站」之重要結構因此未喪失原本之效用，而未達燒燬之
    程度，並生危害於該房屋使用人甲○○、詹秋容等人生命之
    安全。丙○○為達阻止詹秋容繼續在「雅竹檳榔攤休息站」
    上班之目的，竟承接上開恐嚇危害他人生命安全之概括犯意
    ，又於九十四年六月十五日０時四十四分許，使用設於雲林
    縣麥寮鄉興華村興華五三號之公用電話（電話號碼：00-000
    0000號），撥打丁○○持用之0000000000號行動電話，對丁○○恫稱：三日內要將「雅竹檳榔攤休息站」停業，否則要
    店內死很多人等語，致丁○○心生畏懼並生危害於其生命安
    全。又於九十四年六月二十一日二時四十分許，復承上開恐
    嚇危害他人生命安全之概括犯意，使用設於雲林縣崙背鄉○○村○○路二五5號之公用電話（電話號碼：00-0 000000號
    ），撥打甲○○持用之0000000000號行動電話，對甲○○恫
    稱：「叫你裡面的小姐，不要太囂張，客人到你店裡喝酒，
    還要被小姐奚落、消遣，叫她們小心一點，要她們死的很難
    看」等語，致甲○○心生畏懼並生危害於其生命安全。又在
    九十四年六月二十一日二十二時六分許，再承上開恐嚇危害
    他人生命安全之概括犯意，又以上開設於永昌路二五號之公
    用電話，撥打甲○○持用之上開行動電話，對甲○○恫稱：
    「店裡的小姐『潘婷』、『玲瓏』、『唐安』不要再來上班
    ，否則要把整間店毀掉，讓小姐死的很難看」等語，致甲○○心生畏懼並生危害於其生命安全。嗣於九十四年七月五日
    十三時五十分許，丙○○因良心不安，在偵查犯罪機關尚未
    發覺行為人為何人前，主動前往雲林縣警察局臺西分局說明
    ，並接受裁判。
二、案經雲林縣警察局臺西分局報請臺灣雲林地方法院檢察署檢
    察官偵查起訴。
    理  由
一、上開犯罪事實業據上訴人即被告丙○○於警詢、偵查、原審
    及本院審理時坦白承認，並同意就被告以外之人於審判外之
    陳述，同意作為證據，核與被害人乙○○、丁○○、甲○○
    於警詢時之陳述大致相符（詳警卷第六頁至第十頁、第十五
    頁至第十六頁），並有現場照片十六張及現場圖一張（警卷
    第二三頁至第三一頁）、0000000000、0000000000號行動電
    話雙向通聯紀錄及通聯調閱查詢單一張（警卷第十一頁、第
    十七頁、第二十頁、第二一頁）附卷可佐，足認被告之自白
    與事實相符，應可採信。本件事證已臻明確，被告犯行堪以
    認定。
二、核被告丙○○所為，係犯刑法第一百七十三條第三項、第一
    項放火燒燬現有人所在之建築物罪及同法第三百零五條恐嚇
    危害安全罪。被告先後多次恐嚇犯行，時間緊接，方法相同
    ，所犯均係犯罪構成要件相同之罪，顯係基於概括犯意而為
    之，應依連續犯規定論以一罪，並加重其刑。又被告前往「
    雅竹檳榔攤休息站」放火之目的係欲恐嚇其女友詹秋容不再
    前往「雅竹檳榔攤休息站」工作，亦據被告於原審審理時陳
    述明確（詳原審卷第四四頁），是被告所犯上開二罪，有方
    法目的之牽連關係，應從一重之放火燒燬現有人所在之建築
    物罪論處。被告上開持汽油彈對「雅竹檳榔攤休息站」放火
    之犯行，係已著手放火犯行之實施而不遂，為未遂犯，依法
    減輕其刑。又被告在偵查犯罪機關尚未發覺行為人為何人前
    ，因良心不安而主動前往雲林縣警察局臺西分局說明，並接
    受偵訊，有被告九十四年七月五日警察詢問筆錄在卷可稽（
    詳警卷第二頁），為對未發覺之犯罪自首而接受裁判，應依
    法減輕其刑，並遞減之。
三、原審以被告罪證明確，因予論罪科刑，固非無見；惟被告犯
    後因良心不安而自首外，並與被害人和解賠償損失新臺幣三
    十萬元，有和解筆錄附卷足憑，原判此未及斟酌，容有未洽
    。被告上訴意旨指摘原判決不當，辯稱貨櫃屋非建築物一節
    ，因本案貨屋係多櫃組合成為ＫＴＶ包廂使用，且被告丟擲
    汽油彈後即有證人乙○○發現滅火，堪認係有人所在之建築
    。被告上訴雖無理由，然原判決未及審酌被告犯後積極減少
    被害人之損害所作努力之犯後態度，即有可議，應由本院將
    原判撤銷改判，以期適法。爰審酌被告丙○○為使其女友詹
    秋容不再前往「雅竹檳榔攤休息站」工作，竟以放火及打電
    話恐嚇被害人丁○○、甲○○生命安全之手段為之。又被告
    放火之地點自警卷所附現場照片以觀（詳警卷第二四頁至第
    二五頁），有多間鐵皮屋相連搭建在該處，並設有數台冷氣
    機，被告放火之地點即「雅竹檳榔攤休息站」極有可能經常
    有人在該處消費使用，被告在該處放火，將有可能造成嚴重
    人命傷亡及財產毀損之危險，本應從重量刑。惟因被告犯後
    良心不安，能自行前往分局自首犯罪，並接受裁判，且與被
    害人和解，賠償被害人損失，犯後態度良好等一切情狀，量
    處如主文第二項所示之刑。
四、又被告未曾受有期徒刑以上刑之宣告，有臺灣高等法院被告
    前案紀錄表在卷可稽，兼以犯後已與被害人丁○○、甲○○
    達成和解，並賠償三十萬元，有和解書乙份在卷足稽，歷經
    此次偵審程序，當知警惕，信無再犯之虞，因認被告所受刑
    之宣告，以暫不執行為適當，爰併宣告緩刑五年，以勵自新
    。
據上論斷，應依刑事訴訟法第三百六十九條第一項前段、第三
百六十四條、第二百九十九條第一項前段，刑法第一百七十三
條第三項、第一項、第三百零五條、第五十六條、第五十五條、
第二十六條前段、第六十二條前段、第七十四條第一款，罰金罰
鍰提高標準條例第一條前段，判決如主文。
本案經檢察官蘇南桓到庭執行職務。
中    華    民    國  九十五  年    五    月    二    日
                    刑事第二庭  審判長法  官  葉居正
                                      法  官  莊俊華
                                      法  官  李文福
以上正本證明與原本無異。
如不服本判決，應於收受本判決後十日內向本院提出上訴書狀。
其未敘述上訴理由者並得於提起上訴後十日內向本院補提理由書
狀（均須按他造當事人之人數附繕本）「切勿逕送上級法院」。
                                      書記官  李良倩
中    華    民    國  九十五  年    五    月    二    日
附錄本案論罪科刑法條全文
刑法第一百七十三條
(放火或失火燒燬現住建築物及交通工具罪)
放火燒燬現供人使用之住宅或現有人所在之建築物、礦坑、火車
、電車或其他供水、陸、空公眾運輸之舟、車、航空機者，處無
期徒刑或七年以上有期徒刑。
失火燒燬前項之物者，處一年以下有期徒刑、拘役或五百元以下
罰金。
第一項之未遂犯罰之。
預備犯第一項之罪者，處一年以下有期徒刑、拘役或三百元以下
罰金。
刑法第三百零五條
(恐嚇危害安全罪)
以加害生命、身體、自由、名譽、財產之事，恐嚇他人致生危害
於安全者，處二年以下有期徒刑、拘役或三百元以下罰金。


司法院資訊處製作；財團法人民間司法改革基金會備份。
